【裁判字號】    89,交上訴,47
【裁判日期】    890316
【裁判案由】    公共危險
【裁判全文】
臺灣高等法院臺南分院刑事判決          八十九年度交上訴字第四七號    Ｃ
      上  訴  人
      即  被  告  乙  ○  ○
右上訴人因公共危險案件，不服臺灣雲林地方法院八十八年度訴字第三九四號中華民
國八十八年十一月二十四日第一審判決（起訴案號：臺灣雲林地方法院檢察署八十八
年度偵字第四○五五號），提起上訴，本院判決如左：
      主      文
上訴駁回。
      事      實
一、乙○○曾於民國八十六年間，因侵占案件，經台灣桃園地方法院判處有期徒刑四
    月確定，並於八十七年十一月十二日執行完畢。詎乙○○仍不知悔改，八十八年
    七月十九日十四時四十分許，駕駛車號ＥＸ—二五四八號自用小貨車，沿雲林縣
    褒忠鄉○○村○○路由東往西方向行駛，行經該路復興國民小學前，駕駛人原應
    注意車前狀況，隨時採取必要安全措施；及行經其他人車擁擠處所時，應減速慢
    行，作隨時停車之準備，且依當時天侯晴、日間有自然光線、路面無障礙物、視
    距良好等客觀環境判斷，亦無不能注意之情事。乙○○竟疏未注意車前狀況、亦
    未注意該路段適有出殯隊伍通過，仍貿然駕車前進，適電子花車司機甲○○下車
    步行於該處路旁之際，為乙○○駕駛之該車擦撞，造成其四肢多處擦挫傷、右手
    手肘血腫等傷害〔過失傷害部分，另由檢察官不起訴處分〕。又乙○○肇事後，
    明知甲○○為其駕駛之該自用小貨車擦撞跌倒受傷〔遺棄部分，另由檢察官不起
    訴處分〕，竟不停車看護傷者，旋即駕車逃逸無蹤，為路人記下車號報警循線查
    獲。
二、案經雲林縣警察局虎尾分局移送臺灣雲林地方法院檢察署檢察官偵查起訴。
      理      由
一、訊之上訴人即被告乙○○，對於右揭時地駕車擦撞甲○○倒地受傷，未下車查看
    即駛離等情不諱，惟否認有故意逃逸之犯行，辯稱：伊有看到甲○○跌倒後，自
    己站起來，就跑到他的駕駛座上，伊以為沒事，所以沒有下車查看等語。惟查，
    告訴人甲○○因被告乙○○上揭車輛擦撞倒地，受有四肢多處擦挫傷、右手手肘
    血腫等傷害，已迭經告訴人甲○○於指訴綦詳，並有道路交通安全事故調查報告
    表、驗傷診斷證明書、及照片四幀在卷可佐。參以被告駕駛車號ＥＸ—二五四八
    號自用小貨車，於行進中擦撞告訴人甲○○致倒地，一般人因擦撞後倒地，本極
    易肇致身體傷害，乃眾所皆知之事。雖告訴人甲○○倒地後自行爬起來，衡情被
    告乙○○對於甲○○倒地會受有傷害等情，應有認知方是，何況被告於警訊時亦
    供稱：當時伊知道所開的小貨車撞到路人，有回頭看被害人跌倒後自己站起來，
    ：：伊未下車查看便離開現場等語，則被告駕車肇事後竟未停車查看，即駕車逃
    逸，顯然其有為脫免罪責之故意至明。被告辯稱因見甲○○自行爬起來，以為沒
    事，才駕車離開等情，應係犯後卸飾之詞，實無足取。事證明確，被告犯行堪予
    認定。
二、核被告所為，係犯刑法第一百八十五條之四之罪。其曾於八十六年間，因侵占案
    件，經台灣桃園地方法院判處有期徒刑四月確定，甫於八十七年十一月十二日執
    行完畢，有台灣雲林地方法院檢察署刑案資料查註紀錄表、本院被告全國前案紀
    錄表在卷可稽，其於五年內再犯本件有期徒刑以上之罪，為累犯，應依刑法第四
    十七條之規定，加重其刑。原審依刑法第一百八十五條之四、第四十七條，並審
    酌被告有上揭前科紀錄，素行不端，參酌被告犯後已與告訴人甲○○達成和解，
    並經被害人甲○○於原審表示不再追究，及被告動機、目的、犯後態度等一切情
    狀，量處被告有期徒刑八月，認事用法及量刑均無不當。被告上訴意旨仍執陳詞
    否認其有前揭罪行而指摘原判決不當，為無理由，應予駁回。
據上論結，應依刑事訴訟法第三百六十八條，判決如主文。
本案經檢察官李傳來到庭執行職務。
中    華    民    國      八十九      年      三      月      十六      日
                                  臺灣高等法院臺南分院刑事第三庭
                                      審判長法官  黃    聰    明
                                            法官  林    勝    木
                                            法官  黃    三    哲
右正本證明與原本無異。
如不服本判決，應於判決送達後十日內向本院提出上訴狀，其未敘述理由者並應於提
出上訴狀後十日內向本院補提理由書（應附繕本)。
                                      法院書記官  陳    淑    貞
中    華    民    國      八十九      年      三      月      十七      日
附錄本案論罪科刑適用之法條：
刑法第一百八十五條之四 ：
駕駛動力交通工具肇事，致人死傷而逃逸者，處六月以上五年以下有期徒刑。


司法院資訊處製作；財團法人民間司法改革基金會備份。
